臺灣高等法院花蓮分院民事裁定　　 109年度重上更二字第11號
上　訴　人　陳嘉雄　
訴訟代理人　林政雄律師
複代理人　　邱敏律師　
被上訴人　　邱垂珍　




　　　　　　莊雅卉　
共　　　同
訴訟代理人　羅行律師　
上列當事人間請求土地所有權移轉登記等事件，本院於中華民國
110年8月30日所為之判決，應更正如下：
    主  文
原判決原本及正本主文欄第一項關於「原判決廢棄」之記載，應
更正為「原判決關於被上訴人邱垂珍部分廢棄」。
    理  由
一、按判決如有誤寫、誤算或其他類此之顯然錯誤者，法院得隨
    時或依聲請以裁定更正之，民事訴訟法第232條第1項定有明
    文。
二、查原判決原本及正本之理由欄六記載：「本件上訴人先位請
    求依民法第242條代位被上訴人邱垂珍終止與被上訴人莊雅
    卉間之借名登記關係，並代位被上訴人邱垂珍行使民法第
    179條不當得利，將系爭應有部分移轉登記予被上訴人邱垂
    珍後，再移轉登記予上訴人，為無理由，不應准許。原審駁
    回上訴人此部分之請求，於法並無不合，上訴意旨指摘原判
    決不當，非有理由，應予駁回。上訴人備位主張依民法第
    266條第1項、第184條第1項規定，請求4,937,696元，及自
    起訴狀繕本送達翌日即103年12月28日(於103年12月17日寄
    存送達，經10日發生送達效力，見原審卷第43頁)起至清償
    日止，按年息5％計算之利息，洵屬有據，應予准許，逾此
    範圍之請求(即逾上開金額之擴張之訴部分)，則屬無據，應
    予駁回。原審駁回此部分之請求，尚有未洽，上訴人就此部
    分指摘原判決不當，求予廢棄改判，為有理由，爰由本院將
    原判決此部分予以廢棄，改判如主文第2項所示。」已明確
    說明就原審駁回上訴人先位之訴(即請求代位被上訴人邱垂
    珍終止與被上訴人莊雅卉間就系爭應有部分之借名登記關係
    ，並請求被上訴人莊雅卉將系爭應有部分移轉登記為被上訴
    人邱垂珍，再移轉登記予上訴人)，並無不當，上訴人此部
    分之上訴，為無理由，就原審駁回上訴人備位之訴(即請求
    被上訴人邱垂珍給付新臺幣4,937,696元部分)，尚有未洽，
    上訴人就此部分上訴，為有理由，應予廢棄改判，顯見原審
    判決應廢棄者為僅限關於被上訴人邱垂珍部分，並不包括被
    上訴人莊雅卉部分。則原判決原本及正本之主文欄第一項關
    於「原判決廢棄」之記載，即有顯然錯誤，應予更正。
三、爰裁定如主文。
中    華    民    國   110    年    10    月    7     日
                民事庭  審判長法  官  林信旭
                              法  官  廖曉萍
                              法  官  顏維助
以上正本係照原本作成。
如不服本裁定，應於收受送達後10日內表明抗告理由向本院提出
抗告書狀，並應繳納抗告費新台幣1千元。但如對本件判決已合
法上訴，則本裁定不得抗告。
中    華    民    國   110    年    10    月    7     日
                              書記官  秦巧穎